【裁判字號】    99,審訴,4356
【裁判日期】    991229
【裁判案由】    毒品危害防制條例
【裁判全文】
臺灣高雄地方法院刑事判決            99年度審訴字第3969號
公  訴  人  臺灣高雄地方法院檢察署檢察官
被      告  李志豐
上列被告因違反毒品危害防制條例案件，經檢察官提起公訴（99
年度毒偵字第5481號、第5778號），本院合議庭裁定由受命法官
獨任行簡式審判程序，判決如下：
    主  文
李志豐施用第一級毒品，累犯，處有期徒刑拾壹月。又施用第一
級毒品，累犯，處有期徒刑玖月。應執行有期徒刑壹年捌月。
    事實及理由
一、犯罪事實：
    李志豐前於民國94年間，因施用毒品案件，經法院裁定施以
    觀察、勒戒後，認無繼續施用毒品傾向，於94年8 月14日釋
    放出所，經臺灣高雄地方法院檢察署檢察官以94年度毒偵字
    第4968號為不起訴處分確定。復因竊盜案件，經本院以94年
    度簡上字第572 號判處有期徒刑1 年4 月確定，於96年5 月
    11日縮刑假釋出監，並於96年6 月21日保護管束執行期滿未
    經撤銷假釋，視為執行完畢。另因施用毒品案件，分別經本
    院以97年度審訴字第2418號、97年度審訴字第5453號判處有
    期徒刑7 月、8 月確定，經裁定應執行有期徒刑1 年2 月確
    定，並於98年10月28日縮刑期滿執行完畢。詎仍不知悔改，
    明知海洛因、甲基安非他命分屬毒品危害防制條例所列之第
    一級、第二級毒品，依法不得持有、施用，而分別為下列行
    為：
  (一)於99年7 月15日16時許，基於施用第一級、第二級毒品之犯
    意，在其高雄縣鳳山市○○路60巷18號住處內，以同時將海
    洛因、甲基安非他命摻水置於針筒內注射血管之方式，施用
    第一級毒品海洛因及第二級毒品甲基安非他命1 次。嗣於99
    年7 月17日1 時20分許，在高雄縣大寮鄉金格遊戲場內，因
    為毒品列管人口經帶返警局並徵得其同意後採尿送驗，結果
    呈嗎啡、可待因、安非他命及甲基安非他命陽性反應，始悉
    上情。
  (二)於99年8 月5 日20時許，基於施用第一級毒品之犯意，在其
    上址住處內，以將海洛因摻水置於針筒內注射血管之方式，
    施用第一級毒品海洛因1 次。嗣於99年8 月6 日8 時12分許
    ，在高雄市○○區○○路16號前，因形跡可疑為警盤查，經
    徵得其同意後採尿送驗，結果呈嗎啡陽性反應，始悉上情。
二、程序部分：
  (一)本件被告李志豐所犯均係死刑、無期徒刑、最輕本刑為3 年
    以上有期徒刑以外之罪，其於準備程序中就被訴事實為有罪
    之陳述，經法官告知簡式審判程序之旨，並聽取公訴人、被
    告之意見後，本院合議庭認為適宜而裁定由受命法官獨任進
    行簡式審判程序，先予敘明。
  (二)被告前經送觀察、勒戒執行完畢後5 年內，已再犯施用毒品
    案件，經法院判刑確定，是被告於「初犯」經觀察、勒戒後
    ，曾於5 年內再犯，經依法追訴處罰，本件施用毒品行為已
    屬3 犯以上，檢察官逕行起訴，即無不合。
三、證據名稱：
  (一)高雄縣政府警察局林園分局查獲毒品案件嫌疑人代號與真實
    姓名對照表、台灣檢驗科技股份有限公司濫用藥物實驗室99
    年7 月29日濫用藥物檢驗報告。
  (二)高雄縣政府警察局鳳山分局偵辦毒品案件嫌疑人尿液採集編
    號對照表、台灣檢驗科技股份有限公司濫用藥物實驗室99年
    8 月18日濫用藥物檢驗報告。
  (三)被告之自白。
四、論罪：
    海洛因、甲基安非他命分別為毒品危害防制條例第2 條第2
    項第1 款、第2 款規定之第一級、第二級毒品，依法不得施
    用、持有，是核被告李志豐上開所為，係犯毒品危害防制條
    例第10條第1 項之施用第一級毒品罪、第10條第2 項之施用
    第二級毒品罪。被告施用第一級毒品海洛因、第二級毒品甲
    基安非他命前分別持有海洛因、甲基安非他命之低度行為，
    應為施用之高度行為所吸收，均不另論罪。檢察官就犯罪事
    實(一)部分認被告係分別施用第一、二級毒品，然被告於本院
    審理中供稱：伊是同時將海洛因、甲基安非他命一起摻在針
    筒內注射施用，伊是第一次施用甲基安非他命等語（見本院
    審訴第3969號卷第17頁），另其於偵查中即供稱：伊是將海
    洛因及甲基安非他命摻在一起注射施用，因為這樣會比較有
    精神等語（見毒偵第5481號卷第16頁），所為供述前後一致
    ，而基於罪疑唯輕原則，在別無證據足資認定被告係分別施
    用第一級、第二級毒品之情況下，及毒品施用者混合第一級
    及第二級毒品施用後，經人體代謝所排出之尿液可驗出嗎啡
    及安非他命等成份等情，為本院審理毒品案件職務上已知之
    事實，足見被告供稱其同時施用第一、二級毒品乙情，非屬
    不能，況本案查無其他認定不得同時施用第一、二級毒品之
    證據，是本院認被告此次之施用第一、二級毒品犯行，應係
    同時為之，檢察官認被告此部分之施用第一、二級毒品犯行
    應予分論併罰，尚有未恰。被告以一施用毒品行為同時觸犯
    施用第一級毒品與第二級毒品罪，為想像競合犯，應從較重
    之施用第一級毒品罪處斷。被告所犯上開2 罪，犯意各別，
    行為互殊，應予分論併罰。再被告有犯罪事實欄所載之有期
    徒刑執行完畢之情形，此有臺灣高等法院被告前案紀錄表在
    卷可佐，其於徒刑執行完畢後，5 年之內故意再犯本件有期
    徒刑以上之2 罪，均為累犯，應依法加重其刑。
五、科刑：
    爰審酌被告犯後坦承犯行，所犯施用毒品罪乃屬戕害自身身
    心健康行為，反社會性之程度雖屬較低，然施用毒品之行為
    不僅戕害自身身心健康，亦間接影響社會治安，又被告前經
    觀察、勒戒後，仍未能戒斷毒癮，且前已因多次施用毒品而
    經本院判刑確定並執行完畢，並於99年7 月17日方為警查獲
    ，猶不知警惕，復繼續施用毒品，足見歷次之偵審程序、刑
    之執行及遭查獲等情，均無法使被告有所悔悟，自制力亦顯
    不足，且竟同時施用第一級、第二級毒品，顯見其對毒品之
    依賴情形甚重，並考量被告犯罪動機、手段、智識程度等一
    切情狀，分別量處如主文所示之刑，並定應執行之刑，以資
    懲戒。
據上論斷，應依刑事訴訟法第273 條之1 第1 項、第299 條第1
項前段、第310 條之2 、第454 條，毒品危害防制條例第10條第
1 項、第2 項，刑法第11條前段、第55條、第47條第1 項、第51
條第5 款，判決如主文。
本案經檢察官李英霆到庭執行職務。
中    華    民    國    99    年    12    月    29    日
                  刑事第十庭    法  官  王靖茹
以上正本證明與原本無異。
如不服本判決應於收受判決後10日內向本院提出上訴書狀，並應
敘述具體理由。其未敘述上訴理由者，應於上訴期間屆滿後20日
內向本院補提理由書(均須按他造當事人之人數附繕本)「切勿逕
送上級法院」。
中    華    民    國    99    年    12    月    29    日
                                書記官  楊明月
附錄本案論罪科刑法條：
毒品危害防制條例第10條
施用第一級毒品者，處 6 月以上 5 年以下有期徒刑。
施用第二級毒品者，處 3 年以下有期徒刑。

司法院資訊處製作；財團法人民間司法改革基金會備份。
